臺灣高雄地方法院刑事裁定　　　　　　100年度聲減字第100號
聲　請　人　臺灣高雄地方法院檢察署檢察官
受　刑　人　李忠信
上列聲請人因受刑人數罪併罰有二裁判以上，聲請減刑及定其應
執行之刑（100年度聲減字第89號），本院裁定如下：
    主  文
李忠信所犯如附表編號 1所示違背安全駕駛致交通危險罪，減為
有期徒刑貳月，如易科罰金，以新臺幣壹仟元折算壹日，與附表
編號 2所示已減刑之罪，應執行有期徒刑伍月，如易科罰金，以
銀元參佰元即新臺幣玖佰元折算壹日。
    理  由
一、聲請意旨略以：受刑人李忠信分別於附表所示日期犯如附表
    所示之違背安全駕駛致交通危險罪及違反臺灣地區與大陸地
    區人民關係條例等2罪，先後經判決確定如附表，該2罪犯罪
    時間均在民國96年4月24日以前，核與中華民國 96年罪犯減
    刑條例第2條第1項第3款規定相符，其中編號2之罪業經本院
    減刑為3月，爰依該條例第8條第1項、第3項規定，就附表編
    號1之罪聲請裁定減刑，並依同條例第 11條規定定其應執行
    刑，及依同條例第9條諭知易科罰金之折算標準等語。
二、按犯罪在中華民國96年4 月24日以前者，除本條例另有規定
    外，有期徒刑、拘役或罰金，減其刑期或金額2 分之1 ；依
    本條例應減刑之罪，已經判決確定尚未執行或執行未完畢者
    ，由檢察官或應減刑之人犯聲請最後審理事實之法院裁定之
    ；犯最重本刑為 5年以下有期徒刑以下之刑之罪，依本條例
    規定減為 6月以下有期徒刑、拘役者，應於為減刑裁判時，
    併諭知易科罰金折算之標準；裁判確定前犯數罪均應減刑而
    未定執行刑者，就各罪依第2條、第4條、第6條至第8條規定
    減刑後，適用刑法第51條定其應執行之刑，中華民國96年罪
    犯減刑條例第2條第1項第3款、第8條第1項、第9條、第10條
    第1 項分別定有明文。次按裁判確定前犯數罪者，併合處罰
    之；數罪併罰，有二裁判以上者，依刑法第51條之規定，定
    其應執行之刑，刑法第50條、第53條分別有所明定。
三、又按行為後法律有變更者，適用行為時之法律，但行為後之
    法律有利於行為人者，適用最有利於行為人之法律，刑法第
    2 條第1 項定有明文。本件受刑人於裁判確定前犯如附表所
    示之2罪，其中編號2所示之罪係在民國95年7月1日刑法修正
    施行前所犯，依上開說明，自應比較新舊法。而關於數罪併
    罰之規定，修正前刑法第 51條第5款規定宣告多數有期徒刑
    者，其刑期不得逾20年，修正後刑法第 51條第5款則規定不
    得逾30年。比較修正前後之規定，修正後之規定並非較有利
    於受刑人，依刑法第2條第1項前段之規定，應依修正前之刑
    法第51條第5款，定其應執行之刑。再按於 94年1月7日刑法
    修正施行前犯併合處罰數罪中之一罪，且該數罪均符合第41
    條第1項得易科罰金之規定者，適用 90年1月4日修正之刑法
    第41條第2項規定，刑法施行法第3條之1第3項定有明文。且
    按數罪併罰，其中部分之裁判易刑標準係依舊法諭知，另部
    分依新法諭知，合併定刑後之易刑標準，應依刑法第 2條之
    規定，擇有利於受刑人之折算標準適用之，亦有最高法院86
    年度台非字第87號判決可資參考。
四、經查，本案受刑人因違背安全駕駛致交通危險罪及違反臺灣
    地區與大陸地區人民關係條例等 2罪，先後經判處如附表所
    示之刑，且於如附表所示之日期分別確定，其中附表編號2
    號所示之罪，經本院以100年度簡字第 4534號判決減刑為有
    期徒刑3月確定等情，有臺灣高等法院被告前案紀錄表1份及
    相關刑事判決（本院96年度交簡字第195號、100年度簡字第
    4534號判決）各1份在卷可稽。又附表編號1所示之罪，其犯
    罪時間係在 96年4月24日以前，且所受之宣告刑未逾有期徒
    刑1年6月，尚無中華民國九十六年罪犯減刑條例第 3條所列
    不得減刑情事，應依中華民國九十六年罪犯減刑條例第 2條
    第1項第3款規定，減其刑期2分之1，並依95年7月1日修正施
    行後之刑法第 41條第1項前段規定諭知易科罰金之折算標準
    。另附表編號 2所示業經依同條例減刑之罪，其犯罪日期既
    在附表編號1所示之罪判決確定前，該2罪應依數罪併罰規定
    定其應執行之刑。又附表編號1號及編號2號所示之罪，均為
    最重本刑5年以下有期徒刑之罪，且均受6個月以下有期徒刑
    之宣告；附表編號2號所示之罪之犯罪時間係在 95年7月1日
    刑法修正施行前，附表編號1號所示之罪之犯罪時間則在 95
    年7月1日刑法修正施行後，揆諸上開說明，就附表所示之 2
    罪定應其執行刑時，應依刑法第2條第1項之規定，適用較有
    利於受刑人之修正前刑法第 51條第5款之規定，且得依修正
    前之刑法第41條第2項易科罰金。另受刑人所犯附表編號2號
    所示之罪，與附表編號 1號所示之罪之易科罰金折算標準並
    不相同，依上開說明，應依刑法第 2條之規定，擇有利於受
    刑人之銀元300元即新臺幣900元之易科罰金折算標準。
五、綜上，聲請人就如附表編號 1所示之罪聲請減刑，及就附表
    所示之罪聲請定其應執行刑，暨依法諭知易科罰金之折算標
    準，核屬正當，應予准許。另如附表編號 1所示之罪形式上
    已執行完畢部分，乃將來檢察官指揮執行時應注意予以扣除
    之問題，附此敘明。
六、爰依中華民國九十六年罪犯減刑條例第2條第1項第3款、第8
    條第1項、第9條、第10條第1項，刑法第 2條第1項，修正前
    刑法第41條第1項前段、第2項、第 51條第5款，刑法施行法
    第3條之1第3項、廢止前罰金罰鍰提高標準條例第2條、現行
    法規所定貨幣單位折算新臺幣條例第2條，裁定如主文。
 中    華    民    國  100    年    12    月    16    日
                   刑事第十四庭  法  官  謝琬萍
以上正本證明與原本無異。
如不服本裁定，應於收受送達後5 日內向本院提出抗告狀。
 中    華    民    國  100    年    12    月    16    日
                                 書記官  陳玉娥